Luiz Berilo Casemiro Queiroz

Backend Software Engineer

Contatos

+55 85 989071945 berilo.queiroz@gmail.com Fortaleza, BR in in/beriloqueiroz github.com/beriloqueiroz

Perfil

Profissional orientado a resultados com sólida experiência em desenvolvimento e manutenção de soluções de software. Adepto de solução de problemas e resolução de problemas de software para garantir a estabilidade e o desempenho dos produtos. Hábil em projetar e desenvolver aplicações com foco em escalabilidade e segurança.

Habilidades

Java Springboot, Go/Golang, Javascript, NodeJs, typescript, C# .NET, HTML, CSS MySQL, PostgreSQL, MongoDB, API Rest, Tests, gRPC, Microservices, Docker SOLID, Clean Architecture, Git, DDD Scrum, Kanban Kubernetes, AWS Ec2 RDS, Google Cloud Run Trabalho em equipe, Boa comunicação, Análise de problemas, Visão de negócios, Comprometimento

Experiência Profissional

Desenvolvedor FullStack II Buson

- 03/2023 Atual
- Desenvolvimento FullStack utilizando HTML, CSS, Javascript, Nodejs, Typescript, VueJs, Svelte, Handlebars, Java, Spring Boot.
- Atuação no squad do e-commerce, operando procedimentos de deploy, ajustando erros de build no Jenkins e Argos, e realizando deploy em produção utilizando Kubernetes.
- Participa e contribui ativamente no entendimento da complexidade de novas features, bem como nas decisões técnicas.
- Contribuiu para entrega de várias features que impactam positivamente a receita e a independência da empresa.

Desenvolvedor FullStack Buson

— 05/2022 - 02/2023

- Desenvolvimento FullStack utilizando HTML, CSS, Javascript, Nodejs, Typescript, VueJs, Svelte (POC), Handlebars, Java, Spring Boot.
- Atuação no squad do PDV e e-commerce.
- Contribuiu para mais de uma feature com foco na experiência do usuário. (B2B)
- Contribuiu para mais de 10 features com foco na experiência do usuário. (B2C)

Desenvolvedor FullStack e Diretor Maguiadoro

— 01/2021 - 04/2022

- Desenvolvimento Backend em NodeJs, Typescript, com foco em SOLID e clean architecture.
- Utilização de Docker, MongoDB, Postgres e MySQL.
- Frontend em ReactJs em alguns projetos. Manutenção no front-end do e-commerce.
- Consultoria de tecnologia e direcionamento da equipe de TI, aplicando metodologia ágil SCRUM.
- Contribuiu para maior independência tecnológica na integração ERP e plataforma de e-commerce, desenvolvendo um hub de integração.

PO/Desenvolvedor e Diretor Maguiadoro

- *05/2019 12/2020*
- Atuação como Product Owner e desenvolvedor na equipe de TI, aplicando metodologia ágil SCRUM.
- Desenvolvimento de microssistemas para gestão e automação de processos.
- Consultoria de tecnologia e direcionamento da equipe de TI.
- Contribuiu para maior independência tecnológica na gestão financeira, auxiliando na construção de um sistema de gestão financeira.
- Fomentou o entendimento tributário e fiscal com treinamentos constantes.

Diretor de e-commerce e operações Maquiadoro

— 08/2018 - 01/2019

- Responsável pela análise de dados e indicadores, estipulando metas com base no planejamento estratégico.
- Mapeamento de processos, análise fiscal e tributária e acompanhamento dos indicadores de negócio.
- Contribuição no que se refere a idealização, projeto de 1 loja conceito e em consonância com a omnicanalidade.
- Expansão da capacidade operacional da empresa em mais de 20%, Participação ativa na definição estratégica e definição de metas, propiciando uma gestão mais analítica.

Diretor Comercial e de Expedição/logística Maquiadoro

— 07/2016 - 07/2018

- Expansão logística e gestão do setor comercial.
- Análise de vendas, gestão da equipe de compras, análise fiscal e tributária.
- Automatização de processos e modernização da empresa.
- Reduziu os custos operacionais em mais de 30% através da otimização de processos logísticos e melhora da relação com stakeholders

Engenheiro de Mecatrônica Nexo Engenharia

— 09/2015 - 06/2016

- Elaboração e execução de projetos de automação predial e industrial.
- Desenvolvimento de programas para controlador lógico programável (CLP) e sistemas de automação.
- Configuração de software de supervisão.
- Contribuição em obras: Participação do comissionamento, programação de sistemas de contagem de pessoas, medição de água, medição de energia, SDAI e climatização predial de grande porte.

Analista de Sistemas de Automação Nexo Engenharia

— 01/2015 - 09/2015

- Desenvolvimento de programas para controlador lógico programável (CLP) e sistemas de automação.
- Configuração de software de supervisão.
- Participação em projetos de automação predial e industrial.
- Contribuição em projetos: Realização de mais de 10 orçamentos de automação e SDAI. Participação do comissionamento, programação e stat-up de mais de 1 sistema de automação de climatização de grande porte.

Auxiliar de Automação Nexo Engenharia

— 06/2014 - 01/2015

- Desenvolvimento de programas para controlador lógico programável (CLP) e sistemas de automação.
- Configuração de software de supervisão.
- Start-up de sistemas de automação.
- Contribuição em projetos: Participou ativamente mais de 4 projetos de automação e SDAI, contribuindo para a implementação bem-sucedida e o start-up dos sistemas.

Estagiário Nexo Engenharia

- 12/2012 - 06/2014

- Desenvolvimento de programas para controlador lógico programável (CLP) e sistemas de automação.
- Configuração de software de supervisão.
- Levantamento de quantitativos e pontos de projetos de automação.
- Aprendizado e contribuição: Adquiriu conhecimento prático em automação e contribuiu para a entrega de projetos e obras.

Bolsista Laboratório de Processamento de Energia - LPE (IFCE)

- **—** 2012 2014
- Desenvolvimento de projetos no âmbito da eletrônica de potência, controle e Energia eólica.
- Pesquisa e desenvolvimento: Contribuiu para 2 projetos de pesquisa, resultando em publicações acadêmicas.

Estagiário TS Tecnologia e soluções em automação industrial LTDA

— 11/2011 - 05/2012

- Análise de sistemas de automação industrial.
- Programação de controladores lógicos programáveis CLP's.
- Implementação eficiente: Participou na implementação de 2 sistemas de automação industrial, melhorando a eficiência dos processos produtivos na área de petróleo e gás.

Cursos & Certificações

- Módulo de clean architecture (2023) FullCycle
- Módulo de arquitetura Hexagonal (2023) FullCycle
- Segurança em aplicações WEB (2023) Udemy
- Módulo de Event Storming (2022) FullCycle
- Módulo de Comunicação entre sistemas (2022) FullCycle
- Módulo de DDD (2022) FullCycle
- Módulo de SOLID Express (2022) FullCycle
- Módulo de Fundamentos de arquitetura de software (2022) FullCycle
- Módulo de Docker (2022) FullCycle
- HTML, CSS, Javascript (2021-2022) Rocketseat
- Nodejs, typescript, API REST (express) (2021-2022) Rocketseat ignite
- React (2021-2022) Rocketseat ignite
- HTML formação básica (2020-2021) LinkedIn Learning
- Gestão de orçamentos em projetos (2020-2021) LinkedIn Learning
- Gerenciamento de Cronogramas em projetos (2020-2021) LinkedIn Learning
- Indústria 4.0: Fundamentos da quarta revolução industrial (2020-2021) LinkedIn Learning
- Fundamentos da Inteligência Artificial: Aprendizado de Máquina (2020-2021) LinkedIn Learning
- Desenvolvimento de software remoto (2020-2021) LinkedIn Learning
- III Programa de formação de consultores (2020-2021) DOMANI
- Elipse E3 Desenvolvedores (2015) Elipse Software
- Curso de curta duração em configurações e desenvolvimento de projetos de CFTV (2015) Axis Communications
- Java SE (2010) Centro de Pesquisa e Qualificação Tecnológica

Educação

Pós-graduação (Linguagem Go) Faculdade FullCycle de Tecnologia Pós-graduação - MBA em Gestão de Projetos e Processos IPOG Graduação - Engenharia de Mecatrônica IFCE, Brasil — *2023-2024*

— 2020-2021

— 2008-2015

Idiomas

- English [Intermediário]
- Portuguese [Nativo]